

# Jonathan Andres Alcoser Urcuango

SOFTWARE DEVELOPER

# Perfil

Estudiante apasionado por la programación y con un fuerte deseo de aprender y crecer en el ámbito del desarrollo de software. Programador Jr. con experiencia en desarrollo web back-end (Python, Django, Node.js, PHP, Laravel, Java, C#, .Net ), experiencia en la creación de MicroServicios con Node.js y Docker implementación de Arquitecturas de Microservicios, Event-Driven y Node-RED he contribuido al desarrollo de API´s de MicroServicios escalable con Node.js y Kubernetes.

# **Experiencia laboral**

# HelpDesk, SIMSA, Quito

2017 - 2018

- Comunicación y coordinación con clientes para soporte técnico especializado presencial y remoto.
- Asistencia especializada en servicio informático, servidores, seguridad y configuración de equipos pertenecientes a la empresa

#### HelpDesk and Developer, AUDICOMPU, Quito

2018 - 2022

• Puesto circunstancial. Encargado de inventarió de activos pertenecientes a la empresa, helpdesk, developer basic, preparación de presupuestos y cotizaciones para desarrollo y actualización de la empresa.

# Tecnio Integrador, WebPOS, Quito

2022 - PRESENTE

- Identificar los requisitos operativos y las necesidades de las empresas a mi cargo
- Ayuda con la arquitectura y componentes a usar en el proyecto presente al momento
- Seguimiento de la integración tras la implementación del sistema y entrega del proyecto.

# **Formación**

## Tecnología en Análisis de Sistemas, Instituto Tecnológico Cordillera, Quito

2014 - 2017

Egresado de Analista de Sistemas con experiencia en desarrollo Web y aplicacion de tecnologias con frameworks Web

# Ingeniería en Software, Escuela Superior Politécnica Chimborazo, Riobamba

2019 - PRESENTE

• Estudiante apasionado por la programación he participado en conferencias y concursos realizados por varias universidades del Ecuador.

# Cursos

## Cloud Computing, Google

#### **Detalles**

0989097816

andresalcoser@gmail.com

#### **Enlaces**

LinkedIn:

linkedin.com/in/andres-alcoser-96790b173

GitHub:

https://jonathanandres.github.io/

#### **Competencias**

Creatividad

Responsabilidad

Compromiso

Adaptabilidad

Capacidad para trabajar en equipo

Pensamiento crítico

Relaciones con los clientes

#### **Idiomas**

Español

Ingles

# Desarrollo de Apss Mobile, Google

Angular: Modulación de Aplicaciones, ENCUBA S,C.

2023 - 2023

# Apps con Realidad Aumentada, ENCUBA

2023 - 2023

## Scrum Fundamentals Certified, Scrum Study

2023 - 2023

# Python for Data Science, Cognitive Class IBM

2023 - 2023

# **Prácticas**

# Desarrollador Front-End, Grupo de Investigacion BI-DATA, Riobamba

OCTUBRE 2023 - FEBRERO 2024

- Creacion de DashBoard para presentacion de Graficas financieras, estados de datos e informacion varia
- Trabajo con Bases de Datos para realizar Data Analisis
- Trabajo con Node Red para la creacion de flujos de trabajo y automatizacion de procesos

## Concurso, Riobamba

2023 - 2023

 "CONCURSO INTERNO DE DESARROLLO DE SOFTWARE" organizado por la célula académica FALCON TEAM de la Escuela Superior Politecnica de Chimborazo.